行  政  法  院  裁  定                          八十七年度裁字第一○二○號
    聲  請  人  甲○○
右聲請人因退休事件，對本院中華民國八十七年五月十五日八十七年度裁字第五六二
號裁定，聲請再審。本院裁定如左︰
    主  文
再審之聲請駁回。
    理  由
按當事人對於本院所為之裁定聲請再審，必須原裁定具有行政訴訟法第二十八條所列
各款情形之一者，始得為之，此觀之同法第三十條準用第二十八條之規定殊明。而同
法第二十八條第一款所謂適用法規顯有錯誤，係指原判決所適用之法規與該案應適用
之現行法規相違背，或與解釋判例有所牴觸者而言。本件聲請人前因退休事件提起行
政訴訟，為本院八十五年度裁字第一六七○號裁定駁回後，曾先後多次聲請再審，均
經本院裁定駁回各在案。茲聲請人復認本院最近一次即八十七年度裁字第五六二號裁
定有適用法規顯有錯誤之再審事由，對之聲請再審。經查原裁定係認聲請人對本院八
十七年度裁字第一一○號裁定聲請再審，第核狀陳各節無非對本院第一次裁定主張有
如何再審之事由，然對其所再審之八十七年度裁字第一一○號裁定以聲請人再審之聲
請不合法駁回其聲請，有如何合於法定再審事由之具體情事，並未一語指及，則其聲
請再審，揆諸行政訴訟法第三十三條準用民事訴訟法第五百零七條、第五百零一條第
一項第四款之規定，聲請再審必須表明「再審理由及關於再審理由並遵守不變期間之
證據。」所謂表明再審理由，必須指明其所再審之裁定，有如何合於行政訴訟法第二
十八條所定再審事由之具體情事始為相當，倘僅泛言有何條款之再審事由，而無具體
情事；或僅指明所聲請再審之裁定前各程序所為裁判，有如何再審事由，而未一語指
及其所聲請再審之裁定有如何合於再審之事由者，均難謂已表明再審事由之旨即有未
合，該次再審之聲請並不合法，因而諭知駁回聲請人該次再審之聲請。經核其適用之
法規，與該案應適用之現行法規不相違背，亦無牴觸解釋判例之情形，即無首揭說明
所稱之適用法規顯有錯誤之再審事由。茲聲請人所指駐衛警可比照公務人員退休金補
償方法發給，依司法院釋字第二○一、三一二號解釋得提起行政救濟云云，與原裁定
認其再審之聲請不合法而駁回之內容無關，自難資為原裁定之再審事由，依聲請意旨
，核與行政訴訟法第二十八條各款所列再審事由之要件無一相符，依首開說明，自不
許對原裁定聲請再審。
據上論結，本件再審之聲請為無再審理由，爰依行政訴訟法第三十三條、民事訴訟法
第五百零七條、第五百零二條第二項，裁定如主文。
中    華    民    國     八十七      年      八      月     二十七      日
                    行 政 法 院 第 二 庭
                                審 判 長 評  事      徐  樹  海
                                         評  事      劉  鑫  楨
                                         評  事      彭  鳳  至
                                         評  事      黃  合  文
                                         評  事      林  茂  權
右  正  本  證  明  與  原  本  無  異
                                         法院書記官  蘇  金  全
中    華    民    國     八十七      年      八      月     二十七      日
